# 收入确认问题

提问人：n 摸金校尉 时间：2018-01-08 22:40:25
求助各位老师：A公司为新能源汽车生产加工企业（暂无生产整车资质），B公司为有资质企业（与A公司无关联关系）。B现委托A代加工甲车型汽车，B与A约定固定价格结算代工费与原材料成本，约定价格为 15 一辆。A公司本期交付 10 辆，本期确认 10 辆的收入150 ，并结转相应成本；同时，B与A约定，代为加工的车辆全部以固定 16 的价格回售给A的销售全资子公司C公司，C公司作为采购核算，卖出时按全额确认收入；如本期实际出售给最终消费者 5 辆，单价为 20 ，确认收入 100 ，结转成本为5*16=80。如果在合并层面，该交易如何处理？是否应当抵消重复确认收入部分？该交易属于一揽子交易。

回答人：chenyiwei
因为各步骤是一揽子交易，所以在合并报表层面应体现出其经济实质，就是A委托B代采购材料和代工，也可以理解为A从B采购再转售给下游客户，且A主导交易过程，应按总额法核算。合并报表层面确认 5 辆的对外销售收入，采购 10 辆， 5 辆为期末库存。